【裁判字號】    99,交簡上,162
【裁判日期】    990806
【裁判案由】    公共危險
【裁判全文】
臺灣高雄地方法院刑事判決           99年度交簡上字第162號
上  訴  人  臺灣高雄地方法院檢察署檢察官
被      告  甲○○
上列上訴人因被告涉犯公共危險案件，不服本院交通法庭中華民
國99年5 月17日99年度審交簡字第2499號所為第一審判決（聲請
簡易判決處刑書案號：臺灣高雄地方法院檢察署檢察官99年度偵
字第11075 號），提起上訴，本院管轄之第二審合議庭判決如下
：
    主  文
上訴駁回。
    事 實 及 理 由
一、證據能力部分：
    按被告以外之人於審判外之言詞或書面陳述，除法律有規定
    者外，不得作為證據；又被告以外之人於審判外之陳述，雖
    不符刑事訴訟法第159 條之1 至第159 條之4 之規定，而經
    當事人於審判程序同意作為證據，法院審酌該言詞陳述或書
    面陳述作成時之情況，認為適當者，亦得為證據；當事人、
    代理人或辯護人於法院調查證據時，知有第159 條第1 項不
    得為證據之情形，而未於言詞辯論終結前聲明異議者，視為
    有前項之同意。刑事訴訟法第159 條第1 項、第159 條之5
    定有明文。經查，本判決所引用之各項證據資料，其屬於被
    告以外之人於審判外之言詞、書面陳述者，均據本院於調查
    證據程序逐一提示並告以要旨，檢察官、被告均知該等證據
    為被告以外之人之審判外陳述，均未於言詞辯論終結前聲明
    異議，本院審酌上開證據作成時之情況，亦無不當取供等情
    形，認為以之作為本案之證據亦屬適當，依刑事訴訟法第15
    9 條之5 規定，應有證據能力。
二、本案經本院審理結果，認原審以被告甲○○涉犯刑法第 185
    條之3 之不能安全駕駛動力交通工具罪，判處有期徒刑5 月
    ，並諭知易科罰金之折算標準，其認事、用法及量刑均無不
    當，應予維持，並引用原審判決書記載之事實、證據及理由
    （如附件，含檢察官聲請簡易判決處刑書）。
三、本件檢察官提起上訴略以：被告前因酒後駕車之公共危險案
    件，經本院於96年11月12日以96年度交簡字第4136號判處有
    期徒刑5 月確定，而該案件被告並非累犯，然因係屬酒後駕
    車2 犯，因而前揭案件判決被告並非初犯，倘不量以較重之
    刑，實不足以令其警惕、避免再犯等一切具體情狀，量處有
    期徒刑5 月，顯見被告於2 犯時，即足知其惡性非輕，應以
    重刑以防止被告再犯，孰知上開案件之量刑仍不足使被告心
    生警惕，被告竟仍不知悔改，再為酒後駕車之公共危險犯行
    ，其惡性顯然高於前案，益徵前案判決認應予被告較重之刑
    ，以防其再犯，實甚有見地，然仍無法使被告心生警惕，遑
    論本件業有累犯加重其刑之規定，原審判決竟仍判處有期徒
    刑5 月，與前案量刑相同，其量刑依據及理由亦未說明上情
    ，僅以認被告處以主文所示之刑，即可達罰當其罪之目的，
    然前案已證明上開量刑無法達其目的，檢察官基於上開理由
    ，求處有期徒刑6 月，顯屬適當，惟原審未審酌上情，認檢
    察官求刑過重，實屬未洽，復衡之常情，被告於3 犯且屬累
    犯之情形，量刑竟與被告2 犯且非屬累犯之情形量刑相同，
    其輕重顯已失衡，且與實務量刑之經驗法則相悖，況此反面
    係使被告有再犯之可能，是原審量刑尚有未洽，請撤銷原判
    決，應改量處有期徒刑6 月等語。
四、惟按法官於有罪判決中，究應如何量處罪刑，自得依據個案
    情節，參諸刑法第57條所定各款犯罪情狀之規定，於該法定
    刑度範圍內，基於合義務性之裁量，量處被告罪刑。而量刑
    之裁量權，乃憲法所保障法官獨立審判之核心，如非有裁量
    逾越或裁量濫用之明顯違法情事，自不得擅加指摘其違法或
    不當，即使上級審對下級審裁量權之審查，亦應同此標準。
    經查，本件被告甲○○所犯刑法第185 條之3 之不能安全駕
    駛動力交通工具罪，法定刑為「1 年以下有期徒刑、拘役或
    科或併科15萬元以下罰金」，亦即最重可判處有期徒刑1 年
    ，最輕則可僅判處罰金，則原審除就被告構成累犯部分加重
    其刑外，並已依法審酌：「被告前有2 次酒駕前科紀錄，猶
    不知悔改，復於酒後呼氣酒精濃度達每公升0.98毫克之狀態
    下，猶駕車上路，不僅漠視自己安危，更罔顧公眾行之安全
    ，所為實不足取，惟犯後坦承犯行之態度等一切具體情狀，
    量處有期徒刑5 月，並諭知如易科罰金，以新臺幣1,000 元
    折算1 日，並認檢察官雖對被告具體求刑有期徒刑6 月，然
    經審酌上開各情，認被告處以主文所示之刑，即可達罰當其
    罪之目的，檢察官求刑稍嫌過重」等情，有原審判決1 份在
    卷可稽（見本院卷第8 至10頁），經核原審判決上開科處之
    刑，並未逾刑法第185 條之3 之法定刑度範圍，亦無裁量逾
    越或裁量濫用之明顯違法情事，復已斟酌檢察官上揭上訴意
    旨所指被告具備「前有2 次酒後駕車之公共危險前科」、「
    累犯」等情狀及刑法第57條所規定之量刑事由，自堪認原審
    上開所量處之刑，尚屬適當。至上訴意旨雖又謂：「被告於
    3 犯且屬累犯之情形，量刑竟與被告2 犯且非屬累犯之情形
    量刑相同，其輕重顯已失衡」等情，然原審判決在量刑上除
    已就被告具備「前有2 次酒後駕車之公共危險前科」、「累
    犯」等情狀予以審酌外，且經檢視卷附本院96年度交簡字第
    4136號判決書內容（見本院卷第7 、7-1 頁），並對照原審
    判決內容，可知被告前次不能安全駕駛動力交通工具犯行所
    測得之呼氣中酒精濃度為1.19MG/L，且係騎乘機車自摔肇事
    ，因而被查獲，然而被告本件不能安全駕駛動力交通工具犯
    行所測得之呼氣中酒精濃度為0.98MG/L，且係經警攔檢查獲
    ，則在被告前後2 次犯罪情節比較之下，被告本件不能安全
    駕駛動力交通工具犯行，不僅被測得呼氣中酒精濃度較低，
    且尚未因而肇事，所犯情節顯較其前次犯行為輕，原審判決
    經審酌上開情節，並考量被告具備「前有2 次酒後駕車之公
    共危險前科」、「累犯」等情狀，始判處與被告前次犯行所
    處之刑相同之刑，原審量刑顯然已就被告犯行之相關情狀詳
    加考量，並無上訴意旨所指「輕重顯已失衡」之情形，此部
    分上訴意旨亦有未洽。是檢察官以原審量刑過輕為由提起本
    件上訴，請求撤銷原判決，為無理由，應予駁回。
據上論斷，應依刑事訴訟法第455 條之1 第1 項、第3 項、第36
8 條、第37 3條，判決如主文。
本案經檢察官乙○○到庭執行職務。
中    華    民    國    99    年    8     月    6     日
                        交通法庭審判長法  官 廖建瑜
                                      法  官 林裕凱
                                      法  官 陳盈吉
以上正本證明與原本無異。
不得上訴。
中    華    民    國    99    年    8     月    6     日
                                      書記官  陳展榮

司法院資訊處製作；財團法人民間司法改革基金會備份。
